【裁判字號】    99,簡上,637
【裁判日期】    991126
【裁判案由】    詐欺
【裁判全文】
臺灣桃園地方法院刑事判決             99年度簡上字第637號
上  訴  人
即  被  告  林毓彬
上列上訴人即被告因詐欺案件，不服本院中華民國99年5 月31日
99年度簡字第81號第一審刑事簡易判決（起訴案號：98年度調偵
緝字第35號），提起上訴，本院管轄之第二審合議庭判決如下：
    主  文
上訴駁回。
林毓彬緩刑貳年，並應於判決確定後參個月內，向被害人彭名鎂
支付新臺幣參萬捌仟元。
    事實及理由
一、本案經本院審理結果，認第一審以被告林毓彬犯刑法第339
    條第1 項之詐欺取財罪，適用刑法第339 條第1 項、第41條
    第1 項前段，逕以簡易判決判處有期徒刑4 月，並諭知如易
    科罰金，以新臺幣（下同）1000元折算1 日，核其認事用法
    並無不合，量刑亦稱妥適，應予維持，並引用第一審簡易判
    決記載之事實、證據及理由（如附件）。
二、被告上訴意旨略以：已與被害人達成和解，原審量刑過重，
    請求輕判云云。按量刑係法院就繫屬個案犯罪之整體評價，
    為事實審法院得依職權自由裁量之事項，量刑判斷當否之準
    據，應就判決之整體觀察為綜合考量，苟已斟酌刑法第57條
    各款所列情狀，而未逾越法定刑度，如無偏執一端，致明顯
    失出失入情形，上級審法院即不得單就量刑部分遽指為不當
    或違法。本案原審已斟酌刑法第57條各款所列情狀，在法定
    刑度範圍內，詳予審酌科刑，難認有輕重相差懸殊等失出或
    失入之違法或失當之處，被告上訴任憑己意指摘原審量刑過
    重云云，係對原判決就刑之量定已詳予說明審酌之事項，加
    以爭執，其上訴為無理由，應予駁回。末查被告前於民國72
    年間因竊盜案件，經臺灣臺北地方法院判處有期徒刑3 月確
    定，於74年1 月3 日執行完畢，復於86年間因竊盜案件，經
    臺灣臺北地方法院判處有期徒刑4 月，緩刑3 年確定（嗣緩
    刑期滿而未經撤銷，其刑之宣告失其效力，視同未曾受有期
    徒刑以上刑之宣告），從而其於前開有期徒刑刑之宣告執行
    完畢後，5 年以內未曾因故意犯罪受有期徒刑以上刑之宣告
    ，此有臺灣高等法院被告全國前案紀錄表在卷可查，念其因
    一時失慮，致罹本罪，且已與被害人彭名鎂達成和解，此有
    和解書1 份在卷可參（見本院卷第19至20頁），雖尚未全部
    清償完畢，然已顯見被告悔意甚殷，且不逃避民事責任，其
    經此科刑之宣告，當知所警惕，信無再犯之虞，本院綜核各
    情，認被告所受宣告之刑，以暫不執行為適當，爰併宣告緩
    刑2 年，且為督促被告確實履行和解條件，並諭知其應於判
    決確定後3 個月內，向被害人彭名鎂支付尚未給付之38,000
    元，若被告有未履行上述緩刑所附負擔之情事，被害人彭名
    鎂得執本件刑事判決書，據以為民事強制執行名義，維護其
    權益。再者，被告如不履行上揭負擔，尚得撤銷其緩刑之宣
    告，併此敘明。
據上論斷，應依刑事訴訟法第455 條之1 第1 項、第3 項、第
368 條、第373 條，刑法第74條第1 項第2 款、第2 項第3 款，
判決如主文。
本案經檢察官吳美文到庭執行職務。
中    華    民    國    99    年    11    月    26    日
                  刑事第一庭  審判長法  官  曾家貽
                                    法  官  俞力華
                                    法  官  張瓊華
以上正本證明與原本無異。
不得上訴。
                                    書記官  李宜娟
中    華    民    國    99    年    11    月    29    日

司法院資訊處製作；財團法人民間司法改革基金會備份。
